【裁判字號】    95,上訴,596
【裁判日期】    950620
【裁判案由】    瀆職
【裁判全文】
臺灣高等法院臺南分院刑事判決   九十五年度上訴字第五九六號
上 訴 人
即自訴人  丙○○
被    告  臺灣高等法院臺南分院
          甲○○（法官）
          戊○○（法官）
          丁○○（法官）
          乙○○（臺灣高等法院臺南分院院長）
上列上訴人因自訴被告瀆職案件，不服臺灣臺南地方法院中華民
國九十五年四月二十五日第一審判決（九十五年度自字第二０號
），提起上訴，本院判決如下：
    主      文
上訴駁回。
    理      由
一、上訴意旨略以：依法律規定，上級審法院有審查下級審裁判
    之權限及義務，以維持裁判之品質並保障人民之權利；又裁
    判書之內容即為法院認事用法之過程，自應載明裁判之理由
    ，惟被告甲○○等人所為之裁判，其內容既未載明何以檢察
    官可命證人無須回答之理由，復未就不採納上訴人所提反證
    作說明，則被告等人所為裁判顯有判決不備理由之違法，且
    已侵害人民之權益，故其有未盡法官審判職責之瀆職行為，
    應對之予以嚴懲，並請求另為上訴人無罪之判決云云。
二、按自訴之提起，應委任律師行之，自訴人如未委任律師，法
    院應定期間以裁定命其委任，逾期仍不委任者，應諭知不受
    理判決，刑事訴訟法第三百十九條第二項、第三百二十九條
    第二項定有明文。又法院就此種起訴程序欠缺所為之不受理
    判決，依同法第三百四十三條規定準用第三百零七條規定，
    得不經言詞辯論為之。
三、又刑事訴訟法第三百四十九條規定，上訴期間為十日，自送
    達判決後起算。但判決宣示後送達前之上訴，亦有效力。本
    件自訴人於民國（下同）九十五年五月十一日收受原審裁判
    書之送達，其上訴期間本應自九十五年五月十二日起算十日
    期間，惟上訴人於判決宣示之同日（即九十五年四月二十五
    日）即提出上訴狀，依上開說明，固認其上訴合法生效。但
    自訴人對被告甲○○、戊○○、丁○○、乙○○等人提起本
    件瀆職自訴，未委任律師，經原審依刑事訴訟法第三百二十
    九條第二項規定於九十五年三月二十七日，裁定命自訴人於
    收受補正通知後十日內補正委任律師，該補正裁定於九十五
    年四月三日送達於自訴人，且由自訴人本人收受，有送達證
    書一份在卷可參（見原審卷第七頁）。惟因自訴人逾期未為
    補正，原審乃於九十五年四月二十五日以自訴程序違背首開
    規定，不經言詞辯論為不受理判決，核無不當。自訴人上訴
    意旨並未具體指明本件原審裁判有何不當，徒以判決本應由
    法官詳載判決理由，否則即屬未盡審判職責等語，指摘原判
    決不當，顯係對法律規定有所誤認，其提起上訴為無理由，
    應予駁回，並不經言詞辯論為之。
四、據上論斷，應依刑事訴訟法第三百六十八條、第三百七十二
    條，判決如主文。
中    華    民    國    95    年    6     月    20    日
                  刑事第一庭審判長法官  黃  崑  宗
                                  法官  王  明  宏
                                  法官  蔡  長  林
以上正本證明與原本無異。
如不服本判決，應於收受本判決後十日內向本院提出上訴書狀。
其未敘述上訴理由者並得於提起上訴後十日內向本院補提理由書
狀（均須按他造當事人之人數附繕本）「切勿逕送上級法院」。
                                書記官  李  培  薇
中    華    民    國    95    年    6     月    21    日


司法院資訊處製作；財團法人民間司法改革基金會備份。
